臺灣桃園地方法院刑事判決　　　　　　 100年度易緝字第40號
公　訴　人　臺灣桃園地方法院檢察署檢察官
被　　　告　吳餘柳
上列被告因詐欺案件，經檢察官提起公訴（95年度偵字第17058
號、第19523 號、96年度偵字第843 號、第1808號），被告於準
備程序中，就被訴事實為有罪之陳述，經告知簡式審判程序意旨
，聽取當事人意見後，本院裁定由受命法官獨任進行簡式審判程
序，茲判決如下：
    主  文
吳餘柳共同連續意圖為自己不法之所有，以詐術使人將本人之物
交付，處有期徒刑壹年陸月。
    事  實
一、吳餘柳係吳嘉殿、吳嘉楨之父，吳餘柳係址設桃園縣平鎮市
    ○○路南勢2 段460 巷118 之1 號之瑋泰企業股份有限公司
    （下稱瑋泰公司）實際負責人（原登記負責人係吳建德，於
    93年9 月14日變更登記為吳楊秀妹），經營汽車、機車、自
    行車零件製造、買賣等業務，其子吳嘉殿擔任瑋泰公司總經
    理，吳嘉禎亦擔任經理職務，在公司生產部門工作，至93年
    底離開公司。於民國94年起，瑋泰公司因資金調度困難，公
    司支票開始退票，無法支付貨款亦無償還借款資力，吳餘柳
    竟分別與吳嘉殿、吳嘉禎共同基於意圖為自己不法所有之概
    括犯意聯絡，於附表一所示之時、地，以附表一所示之方法
    ，向附表一所示之被害人公司詐得如附表一所示之貨物、借
    款或支票融資周轉。嗣因吳餘柳等所開立供擔保用以取信於
    附表所示之廠商或個人之支票，屆期均遭退票不獲兌現，且
    避不見面，附表一所示之被害人始知受騙。
二、案經泰西企業股份有限公司、王武俊、同玖模具有限公司訴
    由臺灣桃園地方法院檢察署檢察官偵查起訴。
    理由
一、程序事項：按刑事訴訟法第273 條之1 規定除被告所犯為死
    刑、無期徒刑、最輕本刑為3 年以上有期徒刑之罪、或高等
    法院管轄第一審案件者外，於準備程序進行中，被告先就被
    訴事實為有罪之陳述時，得告知被告簡式審判程序之旨，並
    聽取當事人、代理人、辯護人及輔佐人之意見後，裁定由受
    命法官獨任進行簡式審判程序。經查，本件被告吳餘柳被訴
    本案，非前開不得進行簡式審判程序之案件，且經被告於準
    備程序時就被訴事實為有罪之陳述，經本院告知被告簡式審
    判程序之旨，聽取被告、檢察官之意見後，本院合議庭裁定
    由受命法官獨任依簡式審判程序進行審判，是本件之證據調
    查，依刑事訴訟法第273 條之2 規定，不受同法第159 條第
    1 項、第161 條之2 、第161 條之3 、第163 條之1 、第
    164 條至第170 條規定之限制，合先敘明。
二、上開犯罪事實，業據被告吳餘柳於本院準備程序、審理時均
    坦認在卷（見本院卷第53頁反面、87頁）；核與附表一所示
    各編號犯罪之證據欄位所示證人即被害人王武俊、邱惠文、
    泰西公司之代理人許得賢、同玖公司負責人簡瑞清，證人即
    瑋泰公司員工江明麗、張金秋、吳富米、廖靜瑜、曾玉琪證
    述情節相符（見95年度偵字第17058 號卷第4 至6 、18至20
    、25至26、32至35、52至54、65至66頁，96年度易字第602
    號卷第157 至168 、171 至176 、286 至290 、293 至297
    頁）。復有附表一所示各編號犯罪所示證據欄位之支票暨退
    票理由單影本、經濟部投資審議委員會94年9 月29日經審二
    字第094026971 號函、瑋泰公司營利事業登記證、變更登表
    、工商登記資料、支票暨退票理由單、安泰商銀西壢分行95
    年7 月28日（95）安西字第095700092 號函暨檢送瑋泰公司
    退票明細、臺灣中小企銀龍潭分行95年7 月25日95龍潭字第
    327 號函暨檢送瑋泰公司退票明細、彰化銀行埔心分行95年
    7 月10日彰埔字第1463號函暨檢送瑋泰公司退票明細、台灣
    票據交換所桃園縣分所97年4 月18日（97）台票桃字第255
    號函、97年5 月16日（97）台票桃字第323 號函暨檢送瑋泰
    公司、吳餘柳及吳嘉殿之退票明細、支票暨退票理由單、訂
    購單等書證資料（見94年度他字第1738號卷第19至39頁、94
    年度發查字第2110號卷第7 至8 、10至11頁、96年度偵字第
    843 號卷第45、47至59頁、95年度他字第1017號卷第24至31
    頁、96年度易字第602 號卷第188 頁、197 至198 頁、201
    至251 頁、272 至281 、317 至325 頁、95年度偵字第1705
    8 號卷第8 至9 頁、臺灣高雄地方法院94年度他字第5771號
    卷第4 至9 頁）在卷足稽；足認被告前揭具任意性之自白，
    核與事實相符，而足採信。本件事證明確，被告上開犯行，
    均堪認定，應依法論科。
三、查被告吳餘柳行為後，刑法於94年2 月2 日修正公布，於95
    年7 月1 日施行。按行為後法律有變更者，適用行為時之法
    律，但行為後之法律有利於行為人者，適用最有利於行為人
    之法律，修正後刑法第2 條第1 項定有明文。刑法第2 條本
    身雖經修正，但刑法第2 條既屬適用法律之準據法，本身尚
    無比較新舊法之問題，應一律適用裁判時之修正後刑法第2
    條規定以決定適用之刑罰法律，核先敘明。又以本次刑法修
    正之比較新舊法，應就罪刑有關之共犯、未遂犯、想像競合
    犯、牽連犯、連續犯、結合犯，以及累犯加重、自首減輕暨
    其他法定加減原因（如身分加減）與加減例等一切情形，綜
    其全部罪刑之結果而為比較，如新舊法處罰之輕重相同，即
    無比較適用之問題，即無刑法第2 條第1 項之適用，應依一
    般法律適用原則，適用裁判時法（參見最高法院95年度第8
    次、第21次之刑庭會議決議意旨）。是與本案有關之新舊法
    比較說明如下：
  (一)刑法第339 條第1 項詐欺取財罪係規定得科或併科1 千元以
    下罰金，該得科或併科之罰金刑最低度部分，由修正前刑法
    第33條第5 款規定為銀元1 元（折算為新台幣3 元）以上，
    修正後刑法第33條第5 款則修正為新台幣1 千元以上，以百
    元計算，比較行為時法與裁判時法，關於修正之法定罰金刑
    最低度部分，應以行為時法較有利於被告，自應依修正後刑
    法第2 條第1 項前段之規定，適用行為時法。此外，依新增
    刑法施行法第1 條之1 規定，上開94年1 月7 日刑法修正施
    行後，刑法分則編所定罰金之貨幣單位為新臺幣；94年1 月
    7 日刑法修正時，刑法分則編未修正之條文定有罰金者，自
    94年1 月7 日刑法修正後，就其所定數額提高為30倍，但72
    年6 月26日至94年1 月7 日新增或修正之條文，就其所定數
    額提高為3 倍，故修正後有關罰金刑最高額之規定，並無利
    於修正前之規定，是以，仍應依修正前刑法第339 條第1 項
    、第33條第5 款所規定罰金刑最低度之規定，對於被告較有
    利。
  (二)關於共同正犯之規定，刑法第28條原規定：「二人以上共同
    『實施』犯罪之行為者，皆為共同正犯。」，新修正之刑法
    第28法修正為：「二人以上共同『實行』犯罪之行為者，皆
    為共同正犯。」，將舊法之「實施」修正為「實行」。原「
    實施」之概念，包含陰謀、預備、著手及實行等階段之行為
    ，修正後僅共同實行犯罪行為始成立共同正犯。是新法共同
    正犯之範圍已有限縮，排除陰謀犯、預備犯之共同正犯。新
    舊法就共同正犯之範圍既因此而有變動，自屬犯罪後法律有
    變更，而非僅屬純文字修正，應有新舊法比較適用之問題（
    最高法院96年度臺上字第934 號、第1323號判決意旨參照）
    。
  (三)又被告行為後，刑法第56條關於連續犯之規定業於95年1 月
    7 日該次修正廢除，準此，本件關於被告所犯連續詐欺取財
    之行為，依修正前刑法第56條之規定，應構成詐欺取財罪之
    連續犯，並得加重其刑；修正後之刑法既將連續犯之規定廢
    除，被告之上開行為並無接續犯或包括一罪之情形，其先後
    多次犯行，各獨立成罪，應分論併罰。比較新舊法，以修正
    前之刑法第56條較有利於被告，故依修正後刑法第2 條第1
    項前段之規定，應適用行為時之連續犯規定論處。因被告所
    涉上開犯行有上揭依刑法第2 條第1 項為新舊法比較後適用
    行為時法律所規定罰金刑最低度、共同正犯、連續犯之情形
    ，故本案依綜其全部罪刑之結果而為比較後，整體適用修正
    前刑法之規定（最高法院97年度第2 次刑事庭會議決議參考
    ）。
  (四)故經綜合全部而為新舊法比較之結果，本案被告吳餘柳所涉
    犯行，應適用行為時之法律即修正前刑法關於罰金刑最低度
    、共同正犯、連續犯等規定處斷。末按修正後刑法第57條之
    規定，為法院就刑之裁量及酌減審認標準見解之明文化，非
    屬法律之變更，應適用修正後之規定，附此敘明（最高法院
    95 年 第8 次刑事庭會議決議參照）。
四、核被告吳餘柳所為，係犯刑法第339 條第1 項之詐欺取財罪
    。被告吳餘柳與吳嘉殿、吳嘉禎就附表一編號二之犯行間，
    被告吳餘柳與吳嘉殿就附表一編號一、三、四犯行間，均有
    犯意聯絡及行為分擔，均共同正犯。被告如附表一編號四部
    分犯行，係利用不知情之瑋泰公司採購人員廖靜瑜所為，此
    部分為間接正犯。被告所為附表一所示詐欺取財各次犯行，
    其時間緊接，方法相類，觸犯構成要件均同，顯係基於概括
    犯意為之，為連續犯，應依修正前刑法第56條規定論以1 罪
    ，並加重其刑。爰審酌被告犯罪動機、目的、造成告訴人、
    被害人所受損害，雖坦認犯行，仍未賠償損失，暨被告之智
    識程度、生活狀況、年事已高等一切情狀，量處如主文所示
    之宣告刑，以資懲儆。末按，中華民國96年罪犯減刑條例施
    行前，經通緝而未於中華民國96年12月31日以前自動歸案接
    受偵查、審判或執行者，不得依本條例減刑，同條例第5 條
    定有明文，查被告於審理中屢經傳拘未到，經本院於中華民
    國96年罪犯減刑條例施行前之96年6 月8 日發布通緝，嗣於
    該條例施行後之100 年6 月5 日為警緝獲一情，有本院96年
    6 月8 日96年桃院木刑治緝字第456 號通緝書、內政部警政
    署航空警察局100 年6 月5 日航警刑字第1000015507號通緝
    案件報告書各1 件在卷可考，被告顯無於96年12月31日前自
    動到案，依上開減刑條例第5 條之規定，自屬不得減刑之案
    件，爰不依前開規定減刑，附此敘明。
據上論斷，應依刑事訴訟法第284 條之1 、第273 條之1 第1 項
、第299 條第1 項前段，刑法第2 條第1 項前段，修正前刑法第
28條、第56條、第339 條第1 項，廢止前罰金罰鍰提高標準條例
第1條前段，判決如主文。
本案經檢察官黃榮德到庭執行職務。
中    華    民    國    100     年    8   月    12    日
                  刑事第九庭    法  官  蘇琬能
以上正本證明與原本無異。
如不服本判決應於收受判決後10日內向本院提出上訴書狀，並應
敘述具體理由。其未敘述上訴理由者，應於上訴期間屆滿後20日
內向本院補提理由書( 均須按他造當事人之人數附繕本) 「切勿
逕送上級法院」。
                                書記官  黃惠鈴
中    華    民    國   100    年    8     月    12    日
附錄論罪科刑依據之法條：
中華民國刑法第339 條第1 項（詐欺取財罪）
意圖為自己或第三人不法之所有，以詐術使人將本人或第三人之
物交付者，處五年以下有期徒刑、拘役或科或併科一千元以下罰
金。
附表一：
┌─┬─┬───┬───┬─────────────┬───┬──────────┐
│編│被│詐騙時│詐騙  │       詐騙方法           │詐騙金│證據卷頁            │
│號│害│間    │地點  │                          │額（新│                    │
│  │人│      │      │                          │臺幣）│                    │
├─┼─┼───┼───┼─────────────┼───┼──────────┤
│一│王│94年5 │至王武│吳餘柳明知為瑋泰公司資力困│如附表│被告吳餘柳準備程序│
│  │武│、6   │俊、邱│難，竟與吳嘉殿共同意圖為自│三(二)、│  、審理之自白（見本│
│  │俊│及8月 │惠文之│己不法之所有，基於詐欺取財│(四)所示│  院卷第53頁反面、87│
│  │、│間    │處所  │之犯意聯絡與行為分擔，為順│合計面│  頁）              │
│  │邱│      │      │利借得資金支應各項開支，乃│額4,87│證人王武俊偵訊、審│
│  │惠│      │      │於94年5 、6 、8 月間，向王│4 萬9 │  理結證（見95年偵字│
│  │文│      │      │武俊、邱惠文，佯稱瑋泰公司│,173元│  第17058 號卷第18至│
│  │  │      │      │之工廠外銷訂單激增，且已完│之支票│  20頁、見96年度易字│
│  │  │      │      │成赴大陸山東青島設廠計畫，│      │  第602 號卷第162 至│
│  │  │      │      │欲大量向中鋼購買鋼材，節省│      │  166 頁）          │
│  │  │      │      │6 千餘萬元成本云云，以附表│      │證人邱惠文偵訊、審│
│  │  │      │      │三(一)、(三)所示瑋泰公司之遠期│      │  理結證（見95年偵字│
│  │  │      │      │支票為擔保，保證票載日期會│      │  第17058 號卷第18至│
│  │  │      │      │存入足額票款供兌領之方式，│      │  20 頁 、見96年度易│
│  │  │      │      │向王武俊、邱惠文調借支票融│      │  字第602 號卷第167 │
│  │  │      │      │資周轉，使王武俊、邱惠文誤│      │  至168 頁）        │
│  │  │      │      │信瑋泰公司有足夠資力讓所調│      │證人江明麗偵訊、審│
│  │  │      │      │借之支票兌現，因而分別簽發│      │  理結證（見95年度偵│
│  │  │      │      │如附表三(二)、(四)之支票交付吳│      │  字第17058 號卷第65│
│  │  │      │      │餘柳、吳嘉殿供其融資周轉，│      │  至66頁、96年度易字│
│  │  │      │      │吳餘柳旋持前開支票向他人調│      │  第602 號卷第286 至│
│  │  │      │      │借，並於94年10月12日搭機出│      │  287 頁）          │
│  │  │      │      │境。嗣附表三(二)、(四)所示之支│      │證人張金秋審理結證│
│  │  │      │      │票票載日無金錢存入，除部分│      │  （見96年度易字第  │
│  │  │      │      │由邱惠文事後代為存入合計約│      │  602 號卷第288 至  │
│  │  │      │      │400 萬元，王武俊事後代為存│      │  290 頁）          │
│  │  │      │      │入約134 萬元外，其餘均致退│      │證人吳富米偵訊、審│
│  │  │      │      │票，使王武俊、邱惠文債信遭│      │  理結證（見95年度偵│
│  │  │      │      │受損害，嗣附表三(一)(三)所示瑋│      │  字17058 號卷第66頁│
│  │  │      │      │泰公司支票經存入銀行兌領，│      │  、96年度易字第602 │
│  │  │      │      │亦均遭退票，吳餘柳、吳嘉殿│      │  號卷第293 至295 頁│
│  │  │      │      │亦不知去向，王武俊、邱惠文│      │  ）                │
│  │  │      │      │追討無著，始悉受騙。      │      │證人廖靜瑜偵訊、  │
│  │  │      │      │                          │      │  審理結證（見95年度│
│  │  │      │      │                          │      │  偵字第17058 號第32│
│  │  │      │      │                          │      │  至35頁、96年度易字│
│  │  │      │      │                          │      │  第602 號卷第295 至│
│  │  │      │      │                          │      │  297 頁）          │
│  │  │      │      │                          │      │證人曾玉琪偵訊、審│
│  │  │      │      │                          │      │  理結證（見95年度偵│
│  │  │      │      │                          │      │  字第17058 號第52  │
│  │  │      │      │                          │      │  至54頁、96年度易字│
│  │  │      │      │                          │      │  第602 號卷第171 至│
│  │  │      │      │                          │      │  176 頁）          │
│  │  │      │      │                          │      │支票暨退票理由單（│
│  │  │      │      │                          │      │  見96年度易字602 號│
│  │  │      │      │                          │      │  201 至251 頁）    │
│  │  │      │      │                          │      │經濟部投資審議委員│
│  │  │      │      │                          │      │  會94年9 月29日經審│
│  │  │      │      │                          │      │  二字第094026971 號│
│  │  │      │      │                          │      │  函（見96年度易字第│
│  │  │      │      │                          │      │  602 號卷第197 至  │
│  │  │      │      │                          │      │  198 頁）          │
├─┼─┼───┼───┼─────────────┼───┼──────────┤
│二│同│94年10│桃園縣│吳餘柳與吳嘉禎、吳嘉殿共同│如附表│被告吳餘柳準備程序│
│  │玖│月3 日│八德巿│意圖為自己不法之所有，基於│二(二)所│  、審理之自白（見本│
│  │模│      │仁和街│詐欺取財之犯意聯絡與行為分│示面額│  院卷第53頁反面、87│
│  │具│      │211巷 │擔，為順利借得資金支應公司│合計89│  頁）              │
│  │有│      │之7弄 │各項開支，乃推由吳餘柳、吳│0 萬33│證人江明麗偵訊、審│
│  │限│      │5 號  │嘉禎共同於94年10月3 日，前│08元之│  理結證（見95年度偵│
│  │公│      │      │往桃園縣八德巿仁和街211 巷│支票  │  字第17058 號卷第65│
│  │司│      │      │之7 弄5 號之同玖模具有限公│      │  至66頁、96年度易字│
│  │  │      │      │司（下稱同玖公司），以同額│      │  第602 號卷第286 至│
│  │  │      │      │之瑋泰公司支票為擔保，及保│      │  287 頁）          │
│  │  │      │      │證票載日期會存入足額票款供│      │證人張金秋審理結證│
│  │  │      │      │兌領之方式，向同玖公司負責│      │  （見96年度易字第  │
│  │  │      │      │人簡瑞清調借支票融資週轉，│      │  602 號卷第288 至  │
│  │  │      │      │當場由吳嘉禎填寫附表二(一)編│      │  290 頁）          │
│  │  │      │      │號三、四、六、七所示之支票│      │證人吳富米偵訊、審│
│  │  │      │      │票面金額、日期，吳餘柳填寫│      │  理時結證（見95年度│
│  │  │      │      │附表二(一)編號一、二、五、八│      │  偵字17058 號卷第66│
│  │  │      │      │所示支票之面額、日期，並由│      │  頁、96年度易字第  │
│  │  │      │      │吳餘柳蓋用瑋泰公司及負責人│      │  602 號卷第293 至  │
│  │  │      │      │印章後，交予簡瑞清，簡瑞清│      │  295 頁）          │
│  │  │      │      │誤信瑋泰公司有足夠之資力讓│      │證人廖靜瑜偵訊、審│
│  │  │      │      │所調借之同玖公司支票如期兌│      │  理結證（見95年度偵│
│  │  │      │      │現，因陷於錯誤，簽發附表二│      │  字第17058 號第32至│
│  │  │      │      │(二)所示同面額之支票交予吳餘│      │  35頁、96年度易字第│
│  │  │      │      │柳，吳餘柳旋持前開支票向他│      │  602 號卷第295 至  │
│  │  │      │      │人調借，並於94年10月24日搭│      │  297 頁）          │
│  │  │      │      │機出境。嗣附表二(二)所示之支│      │證人曾玉琪偵訊、審│
│  │  │      │      │票票載日無金錢存入致退票，│      │  理結證（見95年度偵│
│  │  │      │      │使同玖公司債信遭受損害，附│      │  字第17058 號第52至│
│  │  │      │      │表二(一)所示之支票經存入銀行│      │  54頁、96年度易字第│
│  │  │      │      │兌領，亦均遭退票，致同玖公│      │  602 號卷第171 至  │
│  │  │      │      │司追討無著，因而知悉受騙。│      │  176 頁）          │
│  │  │      │      │                          │      │瑋泰公司營利事業登│
│  │  │      │      │                          │      │  記證、變更登表、工│
│  │  │      │      │                          │      │  商登記資料（94年度│
│  │  │      │      │                          │      │  他字第1738號卷第23│
│  │  │      │      │                          │      │  至27、32至35頁、96│
│  │  │      │      │                          │      │  年度易字第602 號卷│
│  │  │      │      │                          │      │  第188 頁）        │
│  │  │      │      │                          │      │支票暨退票理由單（│
│  │  │      │      │                          │      │  見94年度發查字第  │
│  │  │      │      │                          │      │  2110號卷第7 至8 、│
│  │  │      │      │                          │      │  10 至11 頁，96年度│
│  │  │      │      │                          │      │  偵字第843 號卷第47│
│  │  │      │      │                          │      │  至59頁）          │
│  │  │      │      │                          │      │安泰商銀西壢分行95│
│  │  │      │      │                          │      │  7 月28日（95）安西│
│  │  │      │      │                          │      │  字第095700092號函 │
│  │  │      │      │                          │      │  暨檢送瑋泰公司退票│
│  │  │      │      │                          │      │  明細（見95年度他字│
│  │  │      │      │                          │      │  第1017號卷第14至22│
│  │  │      │      │                          │      │  頁）              │
│  │  │      │      │                          │      │台灣中小企銀龍潭分│
│  │  │      │      │                          │      │  行95年7 月25日95龍│
│  │  │      │      │                          │      │  潭字第327號函暨檢 │
│  │  │      │      │                          │      │  送瑋泰公司退票明細│
│  │  │      │      │                          │      │（見95年度他字第1017│
│  │  │      │      │                          │      │  號卷第24至31頁）  │
│  │  │      │      │                          │      │彰化銀行埔心分行95│
│  │  │      │      │                          │      │  年7 月10日彰埔字第│
│  │  │      │      │                          │      │  1463號函暨檢送瑋泰│
│  │  │      │      │                          │      │  公司退票明細（見94│
│  │  │      │      │                          │      │  年度他字第1738 號 │
│  │  │      │      │                          │      │  第19至39頁）      │
│  │  │      │      │                          │      │台灣票據交換所桃園│
│  │  │      │      │                          │      │  縣分所97年4 月18日│
│  │  │      │      │                          │      │  （97）台票桃字第  │
│  │  │      │      │                          │      │  255 號函、97年5 月│
│  │  │      │      │                          │      │  16日（97）台票桃字│
│  │  │      │      │                          │      │  第323 號函, 暨檢送│
│  │  │      │      │                          │      │  瑋泰公司、吳餘柳及│
│  │  │      │      │                          │      │  吳嘉殿之退票明細（│
│  │  │      │      │                          │      │  見96年度易字第    │
│  │  │      │      │                          │      │  602 號第272 至281 │
│  │  │      │      │                          │      │  、317 至325 頁）  │
│  │  │      │      │                          │      │                    │
├─┼─┼───┼───┼─────────────┼───┼──────────┤
│三│同│94年10│桃園縣│吳餘柳與其子吳嘉殿共同意圖│價值7 │被告吳餘柳準備程序│
│  │玖│月前之│八德巿│為自己不法之所有，明知公司│萬7 ,7│  、審理之自白（見本│
│  │模│同年間│仁和街│已無清償貨款資力，竟基於詐│00元之│  院卷第53頁反面、87│
│  │具│某日  │211巷 │欺取財之犯意聯絡與行為分擔│貨物  │  頁）              │
│  │有│      │之7弄 │，刻意隱瞞上情，向同玖公司│      │證人簡瑞清警詢陳述│
│  │限│      │5 號  │下訂價值7 萬7700元之貨物，│      │ （見95年度偵字第   │
│  │公│      │      │致同玖公司承辦人員陷於錯誤│      │  17058 號卷第25至26│
│  │司│      │      │，誤信瑋泰公司有足夠資力支│      │  頁）              │
│  │  │      │      │付貨款，而交付貨物，嗣由吳│      │證人江明麗偵訊、審│
│  │  │      │      │餘柳於94年10月3 日簽發面額│      │  理結證（見95年度偵│
│  │  │      │      │77,700元之支票以為應付，惟│      │  字第17058 號卷第65│
│  │  │      │      │所簽發用以支付貨款之支票到│      │  至66頁、96年度易字│
│  │  │      │      │期遭退票，吳餘柳並於94年10│      │  第602 號卷第286 至│
│  │  │      │      │月24日搭機出境，致同玖公司│      │  287 頁）          │
│  │  │      │      │追討無著，因而知悉受騙，遭│      │證人張金秋審理結證│
│  │  │      │      │詐騙金額77,700元之貨物。  │      │  （見96年度易字第  │
│  │  │      │      │                          │      │  602 號卷第288 至  │
│  │  │      │      │                          │      │  290 頁）          │
│  │  │      │      │                          │      │證人吳富米偵訊、審│
│  │  │      │      │                          │      │  理結證（見95年度偵│
│  │  │      │      │                          │      │  字17058 號卷第66  │
│  │  │      │      │                          │      │  頁、96年度易字第  │
│  │  │      │      │                          │      │  602 號卷第293 至  │
│  │  │      │      │                          │      │  295 頁）          │
│  │  │      │      │                          │      │證人廖靜瑜偵訊、審│
│  │  │      │      │                          │      │  理結證（見95年度偵│
│  │  │      │      │                          │      │  字第17058 號第32至│
│  │  │      │      │                          │      │  35頁、96年度易字第│
│  │  │      │      │                          │      │  602 號卷第295 至29│
│  │  │      │      │                          │      │  7 頁）            │
│  │  │      │      │                          │      │證人曾玉琪偵訊、審│
│  │  │      │      │                          │      │  理結證（見95年度偵│
│  │  │      │      │                          │      │  字第17058 號第52至│
│  │  │      │      │                          │      │  54頁、96年度易字第│
│  │  │      │      │                          │      │  602 號卷第171 至  │
│  │  │      │      │                          │      │  176 頁）          │
│  │  │      │      │                          │      │支票暨退票理由單（│
│  │  │      │      │                          │      │  見96 年度偵字第843│
│  │  │      │      │                          │      │  號卷第45頁）      │
│  │  │      │      │                          │      │安泰商銀西壢分行95│
│  │  │      │      │                          │      │  年7 月28日（95）安│
│  │  │      │      │                          │      │  西字第095700092 號│
│  │  │      │      │                          │      │  函暨檢送瑋泰公司退│
│  │  │      │      │                          │      │  票明細（見95年度他│
│  │  │      │      │                          │      │  字第1017號卷第14至│
│  │  │      │      │                          │      │  22 頁）           │
│  │  │      │      │                          │      │台灣中小企銀龍潭分│
│  │  │      │      │                          │      │  行95年7 月25日95龍│
│  │  │      │      │                          │      │  潭字第327號函暨檢 │
│  │  │      │      │                          │      │  送瑋泰公司退票明細│
│  │  │      │      │                          │      │ （見95 年度他字第  │
│  │  │      │      │                          │      │  1017 號 卷第24至31│
│  │  │      │      │                          │      │  頁）              │
│  │  │      │      │                          │      │彰化銀行埔心分行95│
│  │  │      │      │                          │      │  年7 月10日彰埔字第│
│  │  │      │      │                          │      │  1463號函暨檢送瑋泰│
│  │  │      │      │                          │      │  公司退票明細（見94│
│  │  │      │      │                          │      │  年度他字第1738 號 │
│  │  │      │      │                          │      │  第19至39頁）      │
│  │  │      │      │                          │      │台灣票據交換所桃園│
│  │  │      │      │                          │      │  縣分所97年4 月18日│
│  │  │      │      │                          │      │  （97）台票桃字第  │
│  │  │      │      │                          │      │  255 號函、97年5 月│
│  │  │      │      │                          │      │  16日（97）台票桃字│
│  │  │      │      │                          │      │  第323 號函, 暨檢送│
│  │  │      │      │                          │      │  瑋泰公司、吳餘柳及│
│  │  │      │      │                          │      │  吳嘉殿之退票明細（│
│  │  │      │      │                          │      │  見96年度易字第    │
│  │  │      │      │                          │      │  602 號卷第272 至  │
│  │  │      │      │                          │      │  281 、317 至325 頁│
│  │  │      │      │                          │      │  ）                │
├─┼─┼───┼───┼─────────────┼───┼──────────┤
│四│泰│94年10│桃園縣│吳餘柳明知公司已無資金可供│價值6 │被告吳餘柳準備程序│
│  │西│月14、│平鎮巿│營運，亦無償還貨款之資力，│44萬8,│  、審理之自白（見本│
│  │企│17 日 │南勢二│竟與吳嘉殿共同意圖為自己不│689 元│  院卷第53頁反面、87│
│  │業│      │段460 │法之所有，基於詐欺取財之犯│之鋼材│  頁）              │
│  │股│      │巷118 │意聯絡與行為分擔，推由瑋泰│裁板一│證人許得賢偵訊、審│
│  │份│      │號之1 │公司不知情之採購人員廖靜瑜│批    │  理結證（見95年度偵│
│  │有│      │      │分別於94年10月14、17日傳真│      │  字第17058 號卷第4 │
│  │限│      │      │訂購單，向泰西企業股份有限│      │  至6 頁、96年度易字│
│  │公│      │      │公司（以下簡稱泰西公司）訂│      │  第602 號卷第157 至│
│  │司│      │      │購鋼材裁板數批，而依約於94│      │  162 頁）          │
│  │  │      │      │年10月18日交付價值約644 萬│      │證人廖靜瑜偵訊、審│
│  │  │      │      │8689萬元之鋼材裁板一批，嗣│      │  理結證（見95年度偵│
│  │  │      │      │瑋泰公司所開立用以支付貨款│      │  字第17058 號第32  │
│  │  │      │      │之支票悉遭退票，泰西公司人│      │  至35頁、96年度易字│
│  │  │      │      │員始知受騙。              │      │  第602 號卷第295 至│
│  │  │      │      │                          │      │  297 頁）          │
│  │  │      │      │                          │      │證人江明麗偵訊、審│
│  │  │      │      │                          │      │  理結證（見95年度偵│
│  │  │      │      │                          │      │  字第17058 號卷第65│
│  │  │      │      │                          │      │  至66頁、96年度易字│
│  │  │      │      │                          │      │  第602 號卷第286 至│
│  │  │      │      │                          │      │  287 頁）          │
│  │  │      │      │                          │      │證人張金秋審理結證│
│  │  │      │      │                          │      │  （見96年度易字第  │
│  │  │      │      │                          │      │  602 號卷第288 至  │
│  │  │      │      │                          │      │  290 頁）          │
│  │  │      │      │                          │      │證人吳富米偵訊、審│
│  │  │      │      │                          │      │  理結證（見95年度偵│
│  │  │      │      │                          │      │  字17058 號卷第66  │
│  │  │      │      │                          │      │  頁、96年度易字第  │
│  │  │      │      │                          │      │  602 號卷第293 至  │
│  │  │      │      │                          │      │  295 頁）          │
│  │  │      │      │                          │      │證人曾玉琪偵訊、審│
│  │  │      │      │                          │      │  理結證（見95年度偵│
│  │  │      │      │                          │      │  字第17058 號第52至│
│  │  │      │      │                          │      │  54頁、96年度易字第│
│  │  │      │      │                          │      │  602 號卷第171 至  │
│  │  │      │      │                          │      │  176 頁）          │
│  │  │      │      │                          │      │訂購單（見95年度偵│
│  │  │      │      │                          │      │  字第17058 號卷第8 │
│  │  │      │      │                          │      │  至9 頁、高雄地方法│
│  │  │      │      │                          │      │  院94年度他字第5771│
│  │  │      │      │                          │      │  號卷第4 至9 頁）  │
│  │  │      │      │                          │      │安泰商銀西壢分行95│
│  │  │      │      │                          │      │  7 月28日（95）安西│
│  │  │      │      │                          │      │  字第095700092號函 │
│  │  │      │      │                          │      │  暨檢送瑋泰公司退票│
│  │  │      │      │                          │      │  明細（見95年度他字│
│  │  │      │      │                          │      │  第1017號卷第14至22│
│  │  │      │      │                          │      │  頁）              │
│  │  │      │      │                          │      │台灣中小企銀龍潭分│
│  │  │      │      │                          │      │  行95年7 月25日95龍│
│  │  │      │      │                          │      │  潭字第327號函暨檢 │
│  │  │      │      │                          │      │  送瑋泰公司退票明細│
│  │  │      │      │                          │      │（見95年度他字第1017│
│  │  │      │      │                          │      │  號卷第24至31頁）  │
│  │  │      │      │                          │      │彰化銀行埔心分行95│
│  │  │      │      │                          │      │  年7 月10日彰埔字第│
│  │  │      │      │                          │      │  1463號函暨檢送瑋泰│
│  │  │      │      │                          │      │  公司退票明細（見94│
│  │  │      │      │                          │      │  年度他字第1738 號 │
│  │  │      │      │                          │      │  第19至39頁）      │
│  │  │      │      │                          │      │台灣票據交換所桃園│
│  │  │      │      │                          │      │  縣分所97年4 月18日│
│  │  │      │      │                          │      │  （97）台票桃字第  │
│  │  │      │      │                          │      │  255 號函、97年5 月│
│  │  │      │      │                          │      │  16日（97）台票桃字│
│  │  │      │      │                          │      │  第323 號函暨檢送瑋│
│  │  │      │      │                          │      │  泰公司、吳餘柳及吳│
│  │  │      │      │                          │      │  嘉殿之退票明細（見│
│  │  │      │      │                          │      │  96年度易字第602 號│
│  │  │      │      │                          │      │  卷第272 至281 、  │
│  │  │      │      │                          │      │  317 至325 頁）    │
└─┴─┴───┴───┴─────────────┴───┴──────────┘
附表二(一)：發票人－瑋泰公司
┌──┬─────┬────┬─────┬─────┬────┐
│編號│票 號     │日  期  │面額（新  │付款銀行  │備註    │
│    │          │        │台幣元）  │          │        │
├──┼─────┼────┼─────┼─────┼────┤
│ 一 │AR068477  │94.10.17│ 1,154,000│台灣中小企│存款不足│
│    │          │        │          │業銀行龍潭│退票    │
│    │          │        │          │分行      │        │
├──┼─────┼────┼─────┼─────┼────┤
│ 二 │AR068478  │94.10.24│   938,375│台灣中小企│存款不足│
│    │          │        │          │業銀行龍潭│退票    │
│    │          │        │          │分行      │        │
├──┼─────┼────┼─────┼─────┼────┤
│ 三 │BN0000000 │94.10.24│   875,630│安泰商業銀│拒絕往來│
│    │          │        │          │行西壢分行│        │
├──┼─────┼────┼─────┼─────┼────┤
│ 四 │BN0000000 │94.11.07│ 1,215,000│安泰商業銀│拒絕往來│
│    │          │        │          │行西壢分行│        │
├──┼─────┼────┼─────┼─────┼────┤
│ 五 │AR068479  │94.11.07│ 1,243,333│台灣中小企│拒絕往來│
│    │          │        │          │業銀行龍潭│        │
│    │          │        │          │分行      │        │
├──┼─────┼────┼─────┼─────┼────┤
│ 六 │BN0000000 │94.11.14│  985,660 │安泰商業銀│拒絕往來│
│    │          │        │          │行西壢分行│        │
├──┼─────┼────┼─────┼─────┼────┤
│ 七 │BN0000000 │94.11.21│1,335,310 │安泰商業銀│拒絕往來│
│    │          │        │          │行西壢分行│        │
├──┼─────┼────┼─────┼─────┼────┤
│ 八 │BN0000000 │95.01.03│1,156,000 │安泰商業銀│拒絕往來│
│    │          │        │          │行西壢分行│        │
└──┴─────┴────┴─────┴─────┴────┘
附表二(二)：發票人－同玖公司
┌──┬─────┬────┬─────┬─────┬────┐
│編號│票  號    │日  期  │面額（新台│付款銀行  │備 註   │
│    │          │        │幣元）    │          │        │
├──┼─────┼────┼─────┼─────┼────┤
│ 一 │NC0000000 │94.10.21│ 1,154,000│華南商業銀│ 退票   │
│    │          │        │          │行八德分行│        │
├──┼─────┼────┼─────┼─────┼────┤
│ 二 │NC0000000 │94.10.28│   938,375│華南商業銀│ 退票   │
│    │          │        │          │行八德分行│        │
├──┼─────┼────┼─────┼─────┼────┤
│ 三 │AR0000000 │94.11.28│   875,630│台灣中小企│ 退票   │
│    │          │        │          │業銀行大溪│        │
│    │          │        │          │分行      │        │
│    │          │        │          │          │        │
├──┼─────┼────┼─────┼─────┼────┤
│ 四 │AR0000000 │94.11.11│ 1,215,000│台灣中小企│ 退票   │
│    │          │        │          │業銀行大溪│        │
│    │          │        │          │分行      │        │
│    │          │        │          │          │        │
├──┼─────┼────┼─────┼─────┼────┤
│ 五 │NC0000000 │94.11.18│ 1,243,333│華南商業銀│ 退票   │
│    │          │        │          │行八德分行│        │
├──┼─────┼────┼─────┼─────┼────┤
│ 六 │AR0000000 │94.11.18│   985,660│台灣中小企│ 退票   │
│    │          │        │          │業銀行大溪│        │
│    │          │        │          │分行      │        │
│    │          │        │          │          │        │
├──┼─────┼────┼─────┼─────┼────┤
│七  │AR0000000 │94.11.25│1,335,310 │台灣中小企│ 退票   │
│    │          │        │          │業銀行大溪│        │
│    │          │        │          │分行      │        │
│    │          │        │          │          │        │
├──┼─────┼────┼─────┼─────┼────┤
│八  │AR0000000 │95.01.09│1,156,000 │台灣中小企│ 退票   │
│    │          │        │          │業銀行大溪│        │
│    │          │        │          │分行      │        │
│    │          │        │          │          │        │
└──┴─────┴────┴─────┴─────┴────┘
附表三(一)：吳餘柳開立下列支票向邱惠文調用支票
┌─┬─────┬────┬─────┬─────┬─────┐
│編│票 號     │日  票  │面額（新  │付款銀行  │備      註│
│號│          │        │台幣元）  │          │          │
├─┼─────┼────┼─────┼─────┼─────┤
│1 │AT0000000 │94.09.28│ 933,760  │台灣中小企│存款不足及│
│  │          │        │          │業銀行龍潭│拒絕往來  │
│  │          │        │          │分行      │          │
├─┼─────┼────┼─────┼─────┼─────┤
│2 │AT0000000 │94.10.11│1,233,600 │台灣中小企│存款不足及│
│  │          │        │          │業銀行龍潭│拒絕往來  │
│  │          │        │          │分行      │          │
├─┼─────┼────┼─────┼─────┼─────┤
│3 │FA0000000 │94.10.12│1,178,000 │平鎮農會山│存款不足及│
│  │          │        │          │峰辦事處  │拒絕往來  │
├─┼─────┼────┼─────┼─────┼─────┤
│4 │AT0000000 │94.10.17│935,600   │台灣中小企│存款不足及│
│  │          │        │          │業銀行中壢│拒絕往來  │
│  │          │        │          │分行      │          │
├─┼─────┼────┼─────┼─────┼─────┤
│5 │AA0000000 │94.10.23│500,000   │新竹國際商│存款不足及│
│  │          │        │          │業銀行山子│拒絕往來  │
│  │          │        │          │頂分行    │          │
├─┼─────┼────┼─────┼─────┼─────┤
│6 │AT0000000 │94.10.25│979,000   │台灣中小企│存款不足及│
│  │          │        │          │業銀行中壢│拒絕往來  │
│  │          │        │          │分行      │          │
├─┼─────┼────┼─────┼─────┼─────┤
│7 │AT0000000 │94.10.27│675,300   │台灣中小企│存款不足及│
│  │          │        │          │業銀行中壢│拒絕往來  │
│  │          │        │          │分行      │          │
├─┼─────┼────┼─────┼─────┼─────┤
│8 │AT0000000 │94.10.31│1,175,900 │台灣中小企│存款不足及│
│  │          │        │          │業銀行龍潭│拒絕往來  │
│  │          │        │          │分行      │          │
├─┼─────┼────┼─────┼─────┼─────┤
│9 │AT0000000 │94.11.01│908,350   │台灣中小企│存款不足及│
│  │          │        │          │業銀行中壢│拒絕往來  │
│  │          │        │          │分行      │          │
├─┼─────┼────┼─────┼─────┼─────┤
│10│AA0000000 │94.11.05│1,157,000 │新竹中小企│存款不足及│
│  │          │        │          │業銀行山子│拒絕往來  │
│  │          │        │          │頂分行    │          │
├─┼─────┼────┼─────┼─────┼─────┤
│11│FA0000000 │94.11.07│1,156,000 │平鎮農會山│存款不足及│
│  │          │        │          │峰辦事處  │拒絕往來  │
├─┼─────┼────┼─────┼─────┼─────┤
│12│AA0000000 │94.11.09│751300    │新竹國際商│存款不足及│
│  │          │        │          │業銀行山子│拒絕往來  │
│  │          │        │          │頂分行    │          │
├─┼─────┼────┼─────┼─────┼─────┤
│13│AA0000000 │94.11.12│523,520   │新竹國際商│存款不足及│
│  │          │        │          │業銀行山子│拒絕往來  │
│  │          │        │          │頂分行    │          │
├─┼─────┼────┼─────┼─────┼─────┤
│14│AT0000000 │94.11.13│1,317,890 │台灣中小企│存款不足及│
│  │          │        │          │業銀行中壢│拒絕往來  │
│  │          │        │          │分行      │          │
├─┼─────┼────┼─────┼─────┼─────┤
│15│AA0000000 │94.11.13│550,000   │新竹國際商│存款不足及│
│  │          │        │          │業銀行山子│拒絕往來  │
│  │          │        │          │頂分行    │          │
├─┼─────┼────┼─────┼─────┼─────┤
│16│AT0000000 │94.11.15│1,256,000 │台灣中小企│存款不足及│
│  │          │        │          │業銀行中壢│拒絕往來  │
│  │          │        │          │分行      │          │
├─┼─────┼────┼─────┼─────┼─────┤
│17│AA0000000 │94.11.20│873,575   │新竹國際商│存款不足及│
│  │          │        │          │業銀行山子│拒絕往來  │
│  │          │        │          │頂分行    │          │
├─┼─────┼────┼─────┼─────┼─────┤
│18│AR0000000 │94.11.20│1,230,000 │台灣中小企│存款不足及│
│  │          │        │          │業銀行龍潭│拒絕往來、│
│  │          │        │          │分行      │發票人簽章│
│  │          │        │          │          │不符      │
├─┼─────┼────┼─────┼─────┼─────┤
│19│AT0000000 │94.11.21│997,300   │台灣中小企│存款不足及│
│  │          │        │          │業銀行中壢│拒絕往來  │
│  │          │        │          │分行      │          │
├─┼─────┼────┼─────┼─────┼─────┤
│20│AR0000000 │94.11.25│1,301,700 │台灣中小企│存款不足及│
│  │          │        │          │業銀行龍潭│拒絕往來、│
│  │          │        │          │分行      │發票人簽章│
│  │          │        │          │          │不符      │
├─┼─────┼────┼─────┼─────┼─────┤
│21│AA0000000 │94.11.28│873,250   │新竹國際商│存款不足及│
│  │          │        │          │業銀行山子│拒絕往來  │
│  │          │        │          │頂分行    │          │
├─┼─────┼────┼─────┼─────┼─────┤
│22│AA0000000 │94.11.29│932,448   │新竹國際商│存款不足及│
│  │          │        │          │業銀行山子│拒絕往來  │
│  │          │        │          │頂分行    │          │
├─┼─────┼────┼─────┼─────┼─────┤
│23│AA0000000 │94.12.03│774,430   │新竹國際商│存款不足及│
│  │          │        │          │業銀行山子│拒絕往來  │
│  │          │        │          │頂分行    │          │
├─┼─────┼────┼─────┼─────┼─────┤
│24│FA0000000 │94.12.05│1,038,500 │平鎮農會山│存款不足及│
│  │          │        │          │峰辦事處  │拒絕往來  │
└─┴─────┴────┴─────┴─────┴─────┘
附表三(二)：邱惠文開立與吳餘柳交換之支票
┌─┬─────┬────┬─────┬─────┬─────┐
│編│票 號     │日  票  │面額（新  │付款銀行  │備      註│
│號│          │        │台幣元）  │          │          │
├─┼─────┼────┼─────┼─────┼─────┤
│1 │BQ0000000 │94.10.25│998,000   │安泰銀行龍│          │
│  │          │        │          │潭分行    │          │
├─┼─────┼────┼─────┼─────┼─────┤
│2 │NW0000000 │94.10.14│1,233,600 │合庫銀行龍│          │
│  │          │        │          │潭分行    │          │
├─┼─────┼────┼─────┼─────┼─────┤
│3 │NW0000000 │94.10.15│1,178,000 │合庫銀行龍│          │
│  │          │        │          │潭分行    │          │
├─┼─────┼────┼─────┼─────┼─────┤
│4 │BQ0000000 │94.10.22│935,600   │安泰銀行龍│          │
│  │          │        │          │潭分行    │          │
├─┼─────┼────┼─────┼─────┼─────┤
│5 │NW0000000 │94.10.26│500,000   │合庫銀行龍│          │
│  │          │        │          │潭分行    │          │
├─┼─────┼────┼─────┼─────┼─────┤
│6 │BQ0000000 │94.10.28│979,000   │安泰銀行龍│          │
│  │          │        │          │潭分行    │          │
├─┼─────┼────┼─────┼─────┼─────┤
│7 │NW0000000 │94.11.01│675,300   │合庫銀行龍│          │
│  │          │        │          │潭分行    │          │
├─┼─────┼────┼─────┼─────┼─────┤
│8 │NW0000000 │94.11.03│1,175,900 │合庫銀行龍│          │
│  │          │        │          │潭分行    │          │
├─┼─────┼────┼─────┼─────┼─────┤
│9 │BQ0000000 │94.11.04│908,350   │安泰銀行龍│          │
│  │          │        │          │潭分行    │          │
├─┼─────┼────┼─────┼─────┼─────┤
│10│NW0000000 │94.11.08│1,157,000 │合庫銀行龍│          │
│  │          │        │          │潭分行    │          │
├─┼─────┼────┼─────┼─────┼─────┤
│11│BQ0000000 │94.11.10│1,105,600 │安泰銀行龍│          │
│  │          │        │          │潭分行    │          │
├─┼─────┼────┼─────┼─────┼─────┤
│12│BQ0000000 │94.11.12│751,300   │安泰銀行龍│          │
│  │          │        │          │潭分行    │          │
├─┼─────┼────┼─────┼─────┼─────┤
│13│NW0000000 │94.11.15│523,520   │合庫銀行龍│          │
│  │          │        │          │潭分行    │          │
├─┼─────┼────┼─────┼─────┼─────┤
│14│BQ0000000 │94.11.16│1,317,890 │安泰銀行龍│          │
│  │          │        │          │潭分行    │          │
├─┼─────┼────┼─────┼─────┼─────┤
│15│BQ0000000 │94.11.16│550,000   │安泰銀行龍│          │
│  │          │        │          │潭分行    │          │
├─┼─────┼────┼─────┼─────┼─────┤
│16│NW0000000 │94.11.18│1,256,000 │合庫銀行龍│          │
│  │          │        │          │潭分行    │          │
├─┼─────┼────┼─────┼─────┼─────┤
│17│NW0000000 │94.11.23│873,575   │合庫銀行龍│          │
│  │          │        │          │潭分行    │          │
├─┼─────┼────┼─────┼─────┼─────┤
│18│BQ0000000 │94.11.23│1,230,000 │安泰銀行龍│          │
│  │          │        │          │潭分行    │          │
├─┼─────┼────┼─────┼─────┼─────┤
│19│BQ0000000 │94.11.24│997,300   │安泰銀行龍│          │
│  │          │        │          │潭分行    │          │
├─┼─────┼────┼─────┼─────┼─────┤
│20│NW0000000 │94.11.28│1,301,700 │合庫銀行龍│          │
│  │          │        │          │潭分行    │          │
├─┼─────┼────┼─────┼─────┼─────┤
│21│NW0000000 │94.12.01│873,250   │合庫銀行龍│          │
│  │          │        │          │潭分行    │          │
├─┼─────┼────┼─────┼─────┼─────┤
│22│NW0000000 │94.12.02│932,448   │合庫銀行龍│          │
│  │          │        │          │潭分行    │          │
├─┼─────┼────┼─────┼─────┼─────┤
│23│NW0000000 │94.12.06│774,430   │合庫銀行龍│          │
│  │          │        │          │潭分行    │          │
├─┼─────┼────┼─────┼─────┼─────┤
│24│BQ0000000 │94.12.08│1,038,500 │安泰銀行龍│          │
│  │          │        │          │潭分行    │          │
└─┴─────┴────┴─────┴─────┴─────┘
附表三(三)：吳餘柳開立下列支票向王武俊調用支票
┌────────────────────────┬─────┐
│編│票 號     │日  票  │面額（新  │付款銀行  │備      註│
│號│          │        │台幣元）  │          │          │
├─┼─────┼────┼─────┼─────┼─────┤
│1 │AT0000000 │94.10.01│1,350,800 │台灣中小企│存款不足及│
│  │          │        │          │業銀行中壢│拒絕往來  │
│  │          │        │          │分行      │          │
├─┼─────┼────┼─────┼─────┼─────┤
│2 │AT0000000 │94.10.05│1,450,700 │台灣中小企│存款不足及│
│  │          │        │          │業銀行中壢│拒絕往來  │
│  │          │        │          │分行      │          │
├─┼─────┼────┼─────┼─────┼─────┤
│3 │FA0000000 │94.10.05│1,351,700 │平鎮農會山│存款不足及│
│  │          │        │          │峰辦事處  │拒絕往來  │
├─┼─────┼────┼─────┼─────┼─────┤
│4 │CC0000000 │94.10.11│993,700   │日盛商業銀│存款不足及│
│  │          │        │          │行中壢分行│拒絕往來  │
├─┼─────┼────┼─────┼─────┼─────┤
│5 │AT0000000 │94.10.12│485,000   │台灣中小企│存款不足及│
│  │          │        │          │業銀行中壢│拒絕往來  │
│  │          │        │          │分行      │          │
├─┼─────┼────┼─────┼─────┼─────┤
│6 │AT0000000 │94.10.13│956,000   │台灣中小企│存款不足及│
│  │          │        │          │業銀行龍潭│拒絕往來  │
│  │          │        │          │分行      │          │
├─┼─────┼────┼─────┼─────┼─────┤
│7 │AT0000000 │94.10.15│678,900   │台灣中小企│存款不足及│
│  │          │        │          │業銀行龍潭│拒絕往來  │
│  │          │        │          │分行      │          │
├─┼─────┼────┼─────┼─────┼─────┤
│8 │AT0000000 │94.10.17│1,107,300 │台灣中小企│存款不足及│
│  │          │        │          │業銀行龍潭│拒絕往來  │
│  │          │        │          │分行      │          │
├─┼─────┼────┼─────┼─────┼─────┤
│9 │CC0000000 │94.10.17│932,400   │日盛國際商│存款不足及│
│  │          │        │          │業銀行中壢│拒絕往來  │
│  │          │        │          │分行      │          │
├─┼─────┼────┼─────┼─────┼─────┤
│10│FA0000000 │94.10.18│1,356,700 │平鎮農會山│存款不足及│
│  │          │        │          │峰辦事處  │拒絕往來  │
├─┼─────┼────┼─────┼─────┼─────┤
│11│AT0000000 │94.10.18│1,156130  │台灣中小企│存款不足及│
│  │          │        │          │業銀行龍潭│拒絕往來  │
│  │          │        │          │分行      │          │
├─┼─────┼────┼─────┼─────┼─────┤
│12│AT0000000 │94.10.23│1,210,500 │台灣中小企│存款不足及│
│  │          │        │          │業銀行中壢│拒絕往來  │
│  │          │        │          │分行      │          │
├─┼─────┼────┼─────┼─────┼─────┤
│13│CC0000000 │94.10.24│936,750   │日盛國際商│存款不足及│
│  │          │        │          │業銀行中壢│拒絕往來  │
│  │          │        │          │分行      │          │
├─┼─────┼────┼─────┼─────┼─────┤
│14│AT0000000 │94.10.25│897,900   │台灣中小企│存款不足及│
│  │          │        │          │業銀行龍潭│拒絕往來  │
│  │          │        │          │分行      │          │
├─┼─────┼────┼─────┼─────┼─────┤
│15│AT0000000 │94.10.26│1,232,000 │台灣中小企│存款不足及│
│  │          │        │          │業銀行龍潭│拒絕往來  │
│  │          │        │          │分行      │          │
├─┼─────┼────┼─────┼─────┼─────┤
│16│AT0000000 │94.10.30│856,750   │台灣中小企│存款不足及│
│  │          │        │          │業銀行中壢│拒絕往來  │
│  │          │        │          │分行      │          │
├─┼─────┼────┼─────┼─────┼─────┤
│17│AT0000000 │94.11.06│1,350,000 │台灣中小企│存款不足及│
│  │          │        │          │業銀行中壢│拒絕往來  │
│  │          │        │          │分行      │          │
├─┼─────┼────┼─────┼─────┼─────┤
│18│AT0000000 │94.11.08│1,157,800 │台灣中小企│存款不足及│
│  │          │        │          │業銀行中壢│拒絕往來  │
│  │          │        │          │分行      │          │
├─┼─────┼────┼─────┼─────┼─────┤
│19│AA0000000 │94.11.14│650,000   │新竹國際商│存款不足及│
│  │          │        │          │業銀行山子│拒絕往來  │
│  │          │        │          │頂分行    │          │
├─┼─────┼────┼─────┼─────┼─────┤
│20│AA0000000 │94.11.14│933,780   │新竹國際商│存款不足及│
│  │          │        │          │業銀行山子│拒絕往來  │
│  │          │        │          │頂分行    │          │
├─┼─────┼────┼─────┼─────┼─────┤
│21│AA0000000 │94.11.19│1,014,830 │新竹國際商│存款不足及│
│  │          │        │          │業銀行山子│拒絕往來  │
│  │          │        │          │頂分行    │          │
├─┼─────┼────┼─────┼─────┼─────┤
│22│AA0000000 │94.11.22│884,950   │新竹國際商│存款不足及│
│  │          │        │          │業銀行山子│拒絕往來  │
│  │          │        │          │頂分行    │          │
├─┼─────┼────┼─────┼─────┼─────┤
│23│AA0000000 │94.11.26│684,950   │新竹國際商│存款不足及│
│  │          │        │          │業銀行山子│拒絕往來  │
│  │          │        │          │頂分行    │          │
├─┼─────┼────┼─────┼─────┼─────┤
│24│FA0000000 │94.12.04│867,830   │平鎮農會山│存款不足及│
│  │          │        │          │峰辦事處  │拒絕往來  │
├─┼─────┼────┼─────┼─────┼─────┤
│25│AA0000000 │94.12.06│967,540   │新竹國際商│存款不足及│
│  │          │        │          │業銀行山子│拒絕往來  │
│  │          │        │          │頂分行    │          │
└─┴─────┴────┴─────┴─────┴─────┘
附表三(四)： 王武俊開立與吳餘柳交換之支票
┌─┬─────┬────┬─────┬─────┬─────┐
│編│票 號     │日  票  │面額（新  │付款銀行  │備      註│
│號│          │        │台幣元）  │          │          │
├─┼─────┼────┼─────┼─────┼─────┤
│1 │BQ0000000 │94.10.04│1,350,800 │安泰銀行龍│          │
│  │          │        │          │潭分行    │          │
├─┼─────┼────┼─────┼─────┼─────┤
│2 │BQ0000000 │94.10.08│1,458,700 │安泰銀行龍│          │
│  │          │        │          │潭分行    │          │
├─┼─────┼────┼─────┼─────┼─────┤
│3 │BQ0000000 │94.10.08│1,351,700 │安泰銀行龍│          │
│  │          │        │          │潭分行    │          │
├─┼─────┼────┼─────┼─────┼─────┤
│4 │BQ0000000 │94.10.14│993,700   │安泰銀行龍│          │
│  │          │        │          │潭分行    │          │
├─┼─────┼────┼─────┼─────┼─────┤
│5 │BQ0000000 │94.10.15│485,000   │安泰銀行龍│          │
│  │          │        │          │潭分行    │          │
├─┼─────┼────┼─────┼─────┼─────┤
│6 │BQ0000000 │94.10.18│956,000   │安泰銀行龍│          │
│  │          │        │          │潭分行    │          │
├─┼─────┼────┼─────┼─────┼─────┤
│7 │BQ0000000 │94.10.19│678,900   │安泰銀行龍│          │
│  │          │        │          │潭分行    │          │
├─┼─────┼────┼─────┼─────┼─────┤
│8 │BQ0000000 │94.10.20│1,117,300 │安泰銀行龍│          │
│  │          │        │          │潭分行    │          │
├─┼─────┼────┼─────┼─────┼─────┤
│9 │BQ0000000 │94.10.20│932,400   │安泰銀行龍│          │
│  │          │        │          │潭分行    │          │
├─┼─────┼────┼─────┼─────┼─────┤
│10│BQ0000000 │94.10.21│1,356,700 │安泰銀行龍│          │
│  │          │        │          │潭分行    │          │
├─┼─────┼────┼─────┼─────┼─────┤
│11│BQ0000000 │94.10.21│1,156,130 │安泰銀行龍│          │
│  │          │        │          │潭分行    │          │
├─┼─────┼────┼─────┼─────┼─────┤
│12│BQ0000000 │94.10.26│1,210,500 │安泰銀行龍│          │
│  │          │        │          │潭分行    │          │
├─┼─────┼────┼─────┼─────┼─────┤
│13│BQ0000000 │94.10.27│936,750   │安泰銀行龍│          │
│  │          │        │          │潭分行    │          │
├─┼─────┼────┼─────┼─────┼─────┤
│14│BQ0000000 │94.10.28│897,900   │安泰銀行龍│          │
│  │          │        │          │潭分行    │          │
├─┼─────┼────┼─────┼─────┼─────┤
│15│BQ0000000 │94.10.29│1,232,000 │安泰銀行龍│          │
│  │          │        │          │潭分行    │          │
├─┼─────┼────┼─────┼─────┼─────┤
│16│BQ0000000 │94.11.03│856,750   │安泰銀行龍│          │
│  │          │        │          │潭分行    │          │
├─┼─────┼────┼─────┼─────┼─────┤
│17│BQ0000000 │94.11.09│1,350,000 │安泰銀行龍│          │
│  │          │        │          │潭分行    │          │
├─┼─────┼────┼─────┼─────┼─────┤
│18│BQ0000000 │94.11.11│1,157,800 │安泰銀行龍│          │
│  │          │        │          │潭分行    │          │
├─┼─────┼────┼─────┼─────┼─────┤
│19│BQ0000000 │94.11.17│650,000   │安泰銀行龍│          │
│  │          │        │          │潭分行    │          │
├─┼─────┼────┼─────┼─────┼─────┤
│20│BQ0000000 │94.11.17│933,780   │安泰銀行龍│          │
│  │          │        │          │潭分行    │          │
├─┼─────┼────┼─────┼─────┼─────┤
│21│BQ0000000 │94.11.23│1,014,830 │安泰銀行龍│          │
│  │          │        │          │潭分行    │          │
├─┼─────┼────┼─────┼─────┼─────┤
│22│BQ0000000 │94.11.25│884,950   │安泰銀行龍│          │
│  │          │        │          │潭分行    │          │
├─┼─────┼────┼─────┼─────┼─────┤
│23│BQ0000000 │94.11.29│684,950   │安泰銀行龍│          │
│  │          │        │          │潭分行    │          │
├─┼─────┼────┼─────┼─────┼─────┤
│24│BQ0000000 │94.12.07│867,830   │安泰銀行龍│          │
│  │          │        │          │潭分行    │          │
├─┼─────┼────┼─────┼─────┼─────┤
│25│BQ0000000 │94.12.09│967,540   │安泰銀行龍│          │
│  │          │        │          │潭分行    │          │
└─┴─────┴────┴─────┴─────┴─────┘